

# me chamo Henrique Passos

Tenho 23 anos e sou designer gráfico e atualmente estou me aprofundando em Web Design, mas nessa vida já fiz de tudo um pouco.

Tenho orgulho em percorrer meus objetivos com foco e determinação, dedicando sempre o meu melhor em tudo que faço.

Estou sempre estudando e aprendendo coisas novas, quando começo algo, minha mentalidade é evoluir e otimizar os conhecimentos que já adquiri.



### ptbr.henrique@gmail.com



963 698 236



/henpassquesori



/henpassquesori



/henriquecoding



### Selos de Competências Linkedin 💆

- Illustrator
- HTML
- CSS



COMPETÊNCIAS DIGITAIS







**VS Code** 















**Proativo** 

Responsável

## EDUCAÇÃO



### Coursera UI/UX

- · Usabilidade e Prototipação
- · Arquitetura de informação
- · wireframe · Acessibilidade



#### MasterD

#### Web Design

- · HTML 5 · CSS 3 · SEO
- Design Thinking
  Wordpress



#### **Doméstika** Design

- Tipografia · Photoshop
- · Design do Universo Gráfico
- · Illustrator



#### Alura

#### Programação

· HTML 5 · CSS 3 JavaScript



#### Secundário

#### Edificações

· Secundário com técnico de edificações integrado

### EXPERIÊNCIA PROFISSIONAL

### UI/UX | Designer | Goyabu

(dez 2022 - atualmente)

🮙 Caldas da Rainha

Responsável pela reestruturação do site da Goyabu | Voz criativa para os novos rumos da empresa

## Operador de Máguinas | Produção | Schaeffler

(fev 2022 - dez 2022)

🮙 Caldas da Rainha

Afinação/montagem de máquinas industriais | produção de anéis de rolamentos | verificação e certificação da qualidade dos anéis produzidos.

## Operador de Máguinas | Produção | Nespa

(abr 2021 - fev 2022)

Alfeizerão

Manuseio de massa crua e sua moldagem para produto final | recheio de produtos | confecção e finalização | embalagem | montagem de paletes | operar máquinas industriais | responsável pelas pesagens e testes de

#### Auxiliar de fabrico | Group Rolo

(nov 2018 - ago 2020)

💡 Gaeiras

Preparação de massa | preparação de cremes | manuseio de massa crua e sua moldagem para produto final I controle de estufa e cozimento I rechejo de produtos | confecção e finalização | embalamento | montagem de paletes | manuseio de máquinas industriais.

### Administração | Sabores da Rainha

(jun 2018 - nov 2018)

🮙 Caldas da Rainha

Vim do Brasil para ajudar minha mãe em seu restaurante. Atendimento aos clientes | caixa | administração | criação de anúncios e responsável pelo marketing | reposição de estoque.